【裁判字號】    99,訴,69
【裁判日期】    990315
【裁判案由】    違反電業法
【裁判全文】
臺灣桃園地方法院宣示判決筆錄            99年度訴字第69號
公  訴  人  臺灣桃園地方法院檢察署檢察官
被      告  丙○○原名陳永豐.
選任辯護人  鄭金溪律師
被      告  乙○
被      告  丁○○
選任辯護人  楊博堯律師
上列被告因違反電業法案件，經檢察官提起公訴（98年度偵字第
2806號），嗣被告丙○○、乙○及丁○○於準備程式進行中為有
罪之陳述，經本院合議庭裁定由受命法官獨任進行簡式審判程式
後，經檢察官聲請依協商程序判決，於中華民國九十九年三月十
五日，在本院第二法庭宣示判決，出席職員如下：
          法  官  林玉蕙
          書記官  魏里安
          通  譯
法官起立朗讀判決主文、犯罪事實要旨、處罰條文、附記事項，
及告以上訴限制、期間並提出上訴狀之法院，且諭知記載其內容
：
一、主  文：
    丙○○共同改動電度表外之線路而竊電，處有期徒刑參月，
    如易科罰金，以新臺幣貳仟元折算壹日。緩刑貳年，並向公
    庫支付新臺幣拾萬元。
    乙○共同改動電度表外之線路而竊電，處拘役伍拾玖日，如
    易科罰金，以新臺幣壹仟元折算壹日。
    丁○○共同改動電度表外之線路而竊電，處拘役伍拾玖日，
    如易科罰金，以新臺幣壹仟元折算壹日。
二、犯罪事實要旨：
    丙○○為址設桃園縣大園鄉○○路七號之冠順染整股份有限
    公司（下稱冠順公司，負責人為）實際負責人，受臺灣電力
    公司（下稱臺電公司）委託保管電號000000000號
    電度表箱；乙○為址設桃園縣桃園市○○○路九號六樓之ㄧ
    五之漢耀實業有限公司（下稱漢耀公司）負責人，從事染整
    助劑之業務。緣丙○○因經營之冠順公司向漢耀公司購買染
    整助劑而認識乙○，乙○知悉冠順公司用電甚鉅，並知悉丁
    ○○有以改電度表外線路方式省電之技術，乙○遂於民國九
    十六年一月間某日，在上開冠順公司內，告知丙○○得仲介
    丁○○以改變電度表外線路之方式達節省電費目的，但需給
    付節省電費之百分之五十作為報酬，丙○○乃應允之。丙○
    ○與乙○、丁○○共同基於意圖為自己不法所有之竊電之犯
    意聯絡，於九十六年一月間某日晚間，由乙○引導丁○○至
    上址冠順公司內，再由丁○○以不詳方式破壞上開電號之電
    度表箱上層封印鎖一只，打開上層電度表箱鐵門，接著再以
    不詳方式破壞電度表箱內襯裡門封印鎖一只（毀損部分未據
    告訴），打開內襯裡門，並將上開上層電度表箱內連接圓形
    電表與下層電度表箱比流器二次側1S、3S接線，以不詳之工
    具穿透該二接線之外皮，各植入細銅釘一支，使該二接線緊
    密接觸造成短路，改動圓形電度表外之線路，致圓形電度表
    計量不準，以達竊電（實際竊電度數不詳無法計算）之目的
    ，足以生損害於臺電公司，施作完成後，由乙○向丙○○收
    取新臺幣五萬元之酬勞。嗣於九十六年九月十三日中午十二
    時四十分許，為臺電公司桃園區營業處稽查課長甲○○會同
    冠順公司侯東陞（原名侯中英）檢驗電度表後，始查獲上情
    ，而報警處理。嗣被告三人於準備程式進行中為有罪之陳述
    ，經本院合議庭裁定由受命法官獨任進行簡式審判程式後，
    經檢察官聲請依協商程序而為判決。
三、處罰條文：
    電業法第一百零六條第二款，刑法第十一條前段、第二十八
    條、第四十一條第一項前段、第七十四條第一項第一款、第
    二項第四款。
四、附記事項：
  (一)被告前揭犯行，同時該當刑法第三百二十條第一項之竊盜罪
    及電業法第一百零六條第二款之竊電罪，兩罪間屬競合之關
    係，依特別法優先普通法關係，應僅論以電業法一百零六條
    第二款之竊電罪。
  (二)公訴人於起訴時認被告三人係涉犯電業法第一百零六條第三
    款之竊電犯行，惟本件竊電手法，並未損壞或改變電度表之
    構造，而是改動電度表外之線路而達竊電之目的，業經告訴
    代理人甲○○陳述在卷（見本院卷第八○頁），應係構成同
    法第一百零六條第二款之竊電罪，該部分業經公訴人當庭自
    行更正原起訴法條，本院毋庸再變更公訴人起訴之法條。
  (三)按行為人就同一犯罪構成事實，以單一行為之數個舉動接續
    進行，以實現一個犯罪構成要件，侵害同一法益，成立一個
    罪名之接續犯，雖接續犯於犯罪行為完畢之前，其各個舉動
    與該罪之構成要件相符，但行為人主觀上係以其各個舉動僅
    為全部犯罪行為之一部，而客觀上，亦認係實施一個犯罪，
    是以僅成立一個罪名（最高法院七十一年度台上字第二八三
    七號判例意旨可資參照）。查本件自九十六年一月起竊電之
    行為，接續至九十六年九月十三日被查獲為止，１被告三人
    竊電之行為並未中斷，均係於密切接近之時地為之，且侵害
    同一法益，各行為之獨立性極為薄弱，依一般社會觀念，各
    舉動難以強行分開，應視為數個舉動之接續實施，合為包括
    之一行為予以評價，而為接續犯。
五、協商判決除有刑事訴訟法第四百五十五條之四第一項第一款
    於本訊問程序終結前，被告撤銷協商合意或檢察官撤回協商
    聲請者；第二款被告協商之意思非出於自由意志者；第四款
    被告所犯之罪非第四百五十五條之二第一項所定得以協商判
    決者；第六款被告有其他較重之裁判上一罪之犯罪事實者；
    第七款法院認應諭知免刑或免訴、不受理者情形之一，及違
    反同條第二項「法院應於協商合意範圍內為判決；法院為協
    商判決所科之刑，以宣告緩刑或二年以下有期徒刑、拘役或
    罰金為限」之規定者外，不得上訴。
六、如有前項得上訴之情形者，得自收受判決送達之日起十日內
    ，向本院提出上訴書狀，上訴於第二審法院。
中    華    民    國    99    年    3     月    15    日
                  刑事第九庭  法  官  林玉蕙
以上正本證明與原本無異。
                              書記官  魏里安
中    華    民    國    99    年    3     月    15    日
附錄本案論罪科刑法條：
電業法第106 條規定：
（罰則（二）----竊電）
有左列行為之一者為竊電，處5 年以下有期徒刑、拘役或5 百元
以下罰金：
一、未經電業供電，而在其供電線路上私接電線者。
二、繞越電度表或其他計電器，損壞或改動表外之線路者。
三、損壞或改變電度表、無效電力計、其他計電器之構造，或以
    其他方法使其失效不準者。
四、在電價較低之線路上，私接電價較高之電器者。
五、包燈用戶，在原定電燈盞數及瓦特數以外，私自增加盞數或
    瓦特數者。
六、電力用戶，在原申請馬力數、瓩數或仟伏安數以外，私自增
    加馬力數瓩數或仟伏安數者。

司法院資訊處製作；財團法人民間司法改革基金會備份。
